【裁判字號】    95,易,523
【裁判日期】    950427
【裁判案由】    竊盜
【裁判全文】
臺灣臺中地方法院刑事判決               95年度易字第523號
公  訴  人  臺灣臺中地方法院檢察署檢察官
被      告  丙○○
                    國民
上列被告因竊盜案件，經檢察官提起公訴（九十四年度偵字第一
七八七○、一七五三六號、九十五年度偵字第九八六、三一三六
號），本院合議庭裁定改以簡式審判程序審理，判決如下：
    主    文
丙○○共同攜帶兇器竊盜，累犯，處有期徒刑捌月。
    犯罪事實
一、丙○○前於民國八十九年間，因違反毒品危害防制條例案件
    ，經臺灣高等法院臺中分院分別判處有期徒刑八月及六月，
    並定應執行刑為有期徒刑一年確定在案；嗣再於九十年間，
    因違反毒品危害防制條例案件，經本院分別判處有期徒刑八
    月、六月，嗣經依檢察官聲請定應執行刑為有期徒刑一年確
    定在案，前開二部分，因不合於定應執行刑之要件，因而接
    續執行，入監執行後，於九十二年四月九日縮短刑期假釋出
    監，惟因違反保護管束期間應遵守事項，且情節重大，假釋
    因而撤銷，並入監執行殘刑，甫於九十三年九月十六日縮短
    刑期執行完畢。詎仍不知悔改，竟與甲○○（由本院另行審
    理）共同基於意圖為自己不法所有之犯意，於九十五年二月
    十日下午四時許，由甲○○駕駛其所有之車牌號碼１０３６
    －ＬＰ號箱型車，搭載丙○○，丙○○並攜帶其所有，客觀
    上足以對人之生命、身體造成危險性，而屬兇器之油壓剪一
    支，行經臺中縣大里市○○路一八九號「戰慄時空網咖店」
    前，見乙○○所有之ＣＹＣＬＥＢＡＹ廠牌之腳踏車停放於
    該處，無人看管，認為有機可趁，乃由甲○○負責把風，丙
    ○○則下車將該腳踏車搬上箱型車，而竊取得手後，將該腳
    踏車載離現場。丙○○在車上，再以其所有之油壓剪，將該
    腳踏車上之鎖鏈剪斷（毀損部分未據告訴）。嗣於九十五年
    二月十日下午四時三十分許，甲○○與丙○○駕駛上開箱型
    車行經臺中縣大里市○○路○段與東榮路口時，因形跡可疑
    而為警攔查，丙○○見狀乃迅速下車，並欲趁隙將上開油壓
    剪丟棄於車旁，然為警發覺並查獲，而扣得開丙○○所有之
    上開油壓剪一支。
二、案經臺中縣警察局霧峰分局報告臺灣臺中地方法院檢察署檢
    察官偵查起訴。
    理    由
一、訊據被告丙○○對於上開犯罪事實供認不諱，核與同案被告
    甲○○於本院審理時之供述相符，並經證人即林銘誼於警詢
    時證述其所有之腳踏車失竊情節相符，且有查獲時之現場照
    片七張、現場圖、同案被告甲○○所有之車牌號碼１０３６
    －ＬＰ號箱型車之車籍作業系統─查詢認可資料、證人林銘
    誼領回失竊之腳踏車後所出具之贓物認領保管單各一份附卷
    可證，復有被告所有之油壓剪一支扣案可資佐證，足見被告
    等之自白均與事實相符，堪以採信。從而，本件事證明確，
    被告共同攜帶兇器竊盜犯行，堪以認定，依法應予論科。
二、按刑法第三百二十一條第一項第三款所規定之攜帶兇器竊盜
    罪，係以行為人攜帶兇器竊盜為其加重條件，此所謂兇器，
    其種類並無限制，凡客觀上足對人之生命、身體、安全構成
    威脅，具有危險性之兇器均屬之，且祇須行竊時攜帶此種具
    有危險性之兇器為已足，並不以攜帶之初有行兇之意圖為必
    要，最高法院七十九年度臺上字第五二五三號判例足資參照
    。本案被告與同案被告甲○○為本件竊盜犯行時，所攜帶之
    油壓剪一支，屬質地堅硬之金屬製品，又屬尖銳利刃，客觀
    上足以對於人之生命、身體構成威脅而具有危險性，顯均屬
    兇器之一種。是核被告所為，係犯刑法第三百二十一條第一
    項第三款之攜帶兇器竊盜罪。被告與同案被告甲○○就上揭
    犯行，有犯意聯絡及行為分擔，均為共同正犯。被告前於八
    十九年間，因違反毒品危害防制條例案件，經臺灣高等法院
    臺中分院分別判處有期徒刑八月及六月，並定應執行刑為有
    期徒刑一年確定在案；嗣再於九十年間，因違反毒品危害防
    制條例案件，經本院分別判處有期徒刑八月、六月，嗣經依
    檢察官聲請定應執行刑為有期徒刑一年確定在案，前開二部
    分，因不合於定應執行刑之要件，因而接續執行，入監執行
    後，於九十二年四月九日縮短刑期假釋出監，惟因違反保護
    管束期間應遵守事項，且情節重大，假釋因而撤銷，並入監
    執行殘刑，甫於九十三年九月十六日縮短刑期執行完畢之事
    實，有臺灣臺中地方法院檢察署刑案資料查註紀錄表、臺灣
    高等法院被告前案紀錄表各一份在卷可佐，被告於五年以內
    再犯本件有期徒刑以上之罪，為累犯，應依刑法第四十七條
    規定加重其刑。爰審酌被告正值壯年，不思以己力賺取財物
    ，竟以攜帶兇器方式行竊，惟念其手段尚屬平和，犯罪所得
    尚低，且犯罪坦承犯行，顯有認錯悔過之意，態度良好等一
    切情狀，量處如主文所示之刑。
四、扣案之油壓剪一支，雖為被告所有，惟係供其竊得腳踏車後
    ，剪斷鎖鏈之用，尚非供其與同案被告甲○○犯本件攜帶兇
    器竊盜罪所使用之物，爰不予宣告沒收，附此敘明。
據上論斷，應依刑事訴訟法第二百七十三條之一第一項、第二百
九十九條第一項前段，刑法第二十八條、第三百二十一條第一項
第三款、第四十七條，判決如主文。
本案經檢察官丁○○到庭執行職務。
中    華    民    國    95    年    4     月    27    日
                  刑事第三庭    法  官 郭 妙 俐
上正本證明與原本無異。
如不服本判決，應於送達後十日內向本院提出上訴狀（須附繕本
），上訴於臺灣臺等法院臺中分院。
                                書記官 陳 玉 芬
中    華    民    國    95    年    4    月    27    日


司法院資訊處製作；財團法人民間司法改革基金會備份。
